臺灣高等法院刑事判決
                                109年度交上易字第137號
    上  訴  人
    即  被  告  陳憲澤



上列上訴人即被告因公共危險案件，不服臺灣宜蘭地方法院108
年度交易字第374號，中華民國109年2月24日第一審判決（起訴
案號：臺灣宜蘭地方檢察署108年度偵字第456號），提起上訴，
本院判決如下：
    主　文
上訴駁回。
    理　由
一、按不服地方法院之第一審判決而上訴，應向管轄第二審之高
    等法院為之。上訴書狀應敘述具體由，倘所提出之書狀未敘
    述上訴理由，或僅曾以言詞陳述訴理由者，均應於上訴期間
    屆滿後20日內補提理由書於原法院，逾期未補提者，原審法
    院應定期間先命補正；第二法院認為上訴書狀未敘述理由或
    上訴有第362條前段之情形者，應以判決駁回之，但其情形
    可以補正而未經原審法院其補正者，審判長應定期間先命補
    正，刑事訴訟法第361條、第367條分別定有明文。又雖已提
    出上訴理由，但所提非具體理由者，則無庸命其補正，逕由
    第二審法院以上訴不法律上之程式，判決駁回之（最高法院
    107年度台上字第1號判決意旨參照）。另刑事訴訟法第361
    條第1項、第2項規定，不服地方法院之第一審判決而上訴者
    ，須提出上訴書，並應敘述具體理由。就修法過程以觀，原
    草案為：「依項規定提起上訴者，其上訴書狀應敘述理由，
    並引用卷內訟資料，具體指摘原審判決不當或違法之事實。
    其以新事或新證據為上訴理由者，應具體記載足以影響判決
    結果之由。」嗣經修正通過僅保留「上訴書狀應敘述具體理
    由」文字，其餘則刪除，故所稱「具體理由」，並不以其書
    狀引用卷內訴訟資料，具體指摘原審判決不當或違法之事實
    亦不以於以新事實或新證據為上訴理由時，應具體記載足影
    響判決結果之情形為必要。但上訴之目的，既在請求第審法
    院撤銷或變更第一審之判決，所稱「具體」，當係抽、空泛
    之反面，若僅泛言原判決認事用法不當、採證違法判決不公
    、量刑過重等空詞，而無實際論述內容，即無具可言。從而
    ，上開法條規定上訴應敘述具體理由，係指須不服判決之理
    由為具體的敘述而非空泛的指摘而言。倘上理由就其所主張
    第一審判決有違法或不當的情形，並未舉該案相關的具體事
    由足為其理由之所憑，仍不能謂已敘述體理由，所為上訴，
    即不符合上訴第二審的法定要件（最法院107年度台非字第5
    2號判決意旨參照）。
二、上訴人即被告陳憲澤上訴意旨略以：我年事已大，孤單老人
    ，身體不好，家中養雞，又要搬家，請給我易科罰金機會云
    云。
三、經查：
  ㈠本件原判決認定被告涉犯公共危險罪，累犯，量處有期徒刑7
    月；係以本案犯罪事實，業據被告於警詢、偵查、原審準備
    及審理中坦承不諱，並有宜蘭縣政府警察局三星分局酒駕公
    共危險當事人酒精測定紀錄表1份、宜蘭縣政府警察局舉發
    違反道路交通管理事件通知單影本2紙、被告所騎乘之電動
    自行車照片4張在卷足憑。足認被告前揭任意性自白確與事
    實相符，堪以採信，被告犯行堪以認定。經核其證據之取捨
    及證明力之判斷於法均無不合，從形式上觀察，原判決認事
    用法並無任何違誤之處。
  ㈡按刑事審判旨在實現刑罰權之分配的正義，故法院對有罪被
    告之科刑，應符合罪刑相當之原則，使輕重得宜，罰當其罪
    ，以契合社會之法律感情，此所以刑法第57條明定科刑時應
    審酌一切情狀，尤應注意該條所列10款事項以為科刑輕重之
    標準，俾使法院就個案之量刑，能斟酌至當。而「量刑輕重
    係屬事實審法院得依職權自由裁量之事項，苟已斟酌刑法第
    57條各款所列情狀而未逾越法定刑度，不得遽指為違法」（
    最高法院72年度台上字第6696號判例、98 年度台上字第500
    2號判決意旨參照）。經查，本件原判決於理由欄業說明：
    被告前因不能安全駕駛之公共危險案件，經臺灣宜蘭地方法
    院分別以104年度交易字第304號、105年度交簡字第32 號判
    處有期徒刑6月、5月確定，並經臺灣宜蘭地方法院以105年
    度聲字第276號裁定定應執行刑有期徒刑10月確定，於106年
    3月13日徒刑執行完畢，此有本院被告前案紀錄表1份在卷可
    憑（見原審卷第7頁至第16頁），被告於受前開有期徒刑執
    行完畢5年以內，故意再犯本件有期徒刑以上之罪，為累犯
    ，而被告前揭犯行與本案之犯行，罪名、罪質及所侵害之法
    益均相同，具有關聯性及類似性，其既於受有前開有期徒刑
    執行完畢5年內，故意再犯本件有期徒刑以上之罪，顯見其
    有特別惡性及對刑罰反應力薄弱之情形，爰依刑法第47條第
    1項加重其最低本刑。又審酌被告早於91年起至105年間，已
    因不能安全駕駛之公共危險犯行，而有7次不能安全駕駛之
    公共危險之犯罪科刑紀錄，本次係第8次再犯不能安全駕駛
    之公共危險案件，有本院被告前案紀錄表1份存卷可考（見
    原審卷第7頁至第16頁），其猶不知警惕，而再犯本罪，足
    徵其克制自己不再酒後駕車之意願薄弱，已明知酒精成分對
    人之意識能力具有不良影響，酒後駕車對一般往來之公眾及
    駕駛人自身皆具有高度危險性，竟漠視自己安危及不顧公眾
    安全，於飲酒後呼氣酒精濃度達每公升0.58毫克，猶心存僥
    倖，騎乘電動自行車上路，嚴重危害行車安全，幸即時為警
    攔查而未釀成車禍事故之實害，兼衡其已年屆70歲高齡、於
    法院審理時自陳家庭經濟狀況貧寒，及其國小畢業之智識程
    度，暨犯後坦承犯行之態度等一切情狀，量處有期徒刑7月
    ，顯已斟酌刑法第57條各款所列情狀，而為刑之量定，既未
    逾越法定刑度，亦未濫用自由裁量之權限，自難認有何違法
    或不當。本件原審已基於行為人之責任基礎，斟酌刑法第57
    條各款所列情狀，而為刑之量定，既未逾越法定刑度，亦未
    濫用自由裁量之權限，難認有何違法或不當。被告仍執前詞
    請求從輕給我易科罰金機會云云，純屬其個人主觀上對法院
    量刑之期盼，實難認已提出具體理由。
四、綜上所述，上訴人上訴狀雖有敘述上訴理由，惟上訴意旨所
    述，不足以認為原判決有何不當或違法者，即與未敘述具體
    理由無異，其此部分所為上訴，即不符合上訴之法定要件，
    應予駁回。
據上論斷，應依刑事訴訟法第367條前段、第372條，判決如主文
。
中　　華　　民　　國　　109 　年　　4 　　月　　16　　日
                  刑事第二十三庭審判長法  官　李釱任
                                      法  官　崔玲琦
                                      法  官　梁耀鑌
以上正本證明與原本無異。
不得上訴。
                                      書記官　宗志強
中　　華　　民　　國　　109 　年　　4 　　月　　16　　日
附錄：本案論罪科刑法條全文
中華民國刑法第185條之3第1項
駕駛動力交通工具而有下列情形之一者，處 2 年以下有期徒刑
，得併科 20 萬元以下罰金：
一、吐氣所含酒精濃度達每公升零點二五毫克或血液中酒精濃度
    達百分之零點零五以上。
二、有前款以外之其他情事足認服用酒類或其他相類之物，致不
    能安全駕駛。
三、服用毒品、麻醉藥品或其他相類之物，致不能安全駕駛。